最高法院刑事判決　　　　　　九十四年度台上字第六七五一號
　　上　訴　人　甲○○
　　　　　　　　　　　　2號3.
　　　　　　　　　　　　（另案在台灣台中看守所羈押中）
上列上訴人因強盜案件，不服台灣高等法院台中分院中華民國九
十四年九月二十日第二審判決（九十四年度上訴字第一六六０號
，起訴案號：台灣台中地方法院檢察署九十四年度偵字第四四四
八號），提起上訴，本院判決如下：
    主  文
上訴駁回。
    理  由
按刑事訴訟法第三百七十七條規定，上訴於第三審法院，非以判
決違背法令為理由，不得為之。是提起第三審上訴，應以原判決
違背法令為理由，係屬法定要件。如果上訴理由書狀並未依據卷
內訴訟資料，具體指摘原判決不適用何種法則或如何適用不當，
或所指摘原判決違法情事，顯與法律規定得為第三審上訴理由之
違法情形，不相適合時，均應認其上訴為違背法律上之程式，予
以駁回。本件上訴人甲○○上訴意旨略稱：(一)、於原審審理中未
見公設辯護人到場為上訴人辯護，自屬違背法令。(二)、與上訴人
共犯本件犯行者乃另有他人，並非蕭長福（另行偵辦），原判決
竟認蕭長福係本件共犯，亦屬違法云云。
惟查：原判決綜合全案卷證資料，本於事實審法院推理之作用，
認定上訴人有其事實欄所載之犯行，因而維持第一審依牽連犯從
一重論處上訴人共同意圖為自己不法之所有，以強暴、脅迫至使
不能抗拒，而取他人之物（累犯）罪刑之判決，駁回上訴人在第
二審之上訴，已詳細說明其採證認事之理由。對上訴人如何與蕭
長福基於意圖為自己不法所有之犯意聯絡，共同於民國九十四年
二月五日晚間二十時三十分許，在台中市○村路○段六九０之一
號丸九超市停車場內，趁蘇家慧開啟其自用小客車車門欲進入駕
駛座之際，由蕭長福以將蘇家慧挾持至該自用小客車後座之強暴
方式，至使蘇家慧不能抗拒，另由上訴人將該車駛離停車場，途
中，蕭長福並至某超商購買膠帶，以之矇住蘇家慧之眼部及綑綁
其雙手，二人隨即於車內強取蘇家慧皮包內之新台幣（下同）數
千元、摩托羅拉牌Ｖ六００型手機一支及蘇家慧夫婦之合作金庫
提款卡等物，並脅迫蘇家慧說出提款卡之密碼，旋至台中市○○
街澄清醫院、大全街郵局等處旁之提款機，連續提款共十二萬元
後，始於翌日上午五時七分許在台中市○○○街一八八號前棄車
逃逸等情，亦已詳加說明。上訴意旨對原審之論斷，究有何違背
經驗法則或論理法則等違法情形，並未依據卷內資料具體表明，
徒以與其共犯本件犯行者乃另有他人，並非蕭長福云云，指摘原
判決認事錯誤，且為違背法令，係以自己之說詞，對原審採證認
事之適法職權行使，並已於判決內說明之事項，漫事指摘，復為
單純之事實上爭辯，依首開說明，自非適法之第三審上訴理由。
且按：(一)、原審已指定公設辯護人於審判期日到場為上訴人辯護
，此有刑事案件審理單、審判筆錄及公設辯護人辯護書附原審卷
可稽。上訴意旨(一)所指，顯非依據卷內資料執為指摘，亦非適法
之第三審上訴理由。(二)、上訴人確係與蕭長福共犯本件犯行，業
迭據上訴人於警詢、偵查、第一審及原審供陳甚詳，且經證人詹
冰清、張鑫揚指證屬實，並由警將案發後於蘇家慧之自用小客車
內採得之七枚指紋，送請內政部警政署刑事警察局鑑驗結果，其
中有三枚核與該局檔存蕭長福指紋卡左食指、左中指及左環指指
紋相符，有該局鑑驗書在卷可稽，原判決乃憑以為如上之認定，
於法並無不合，亦不得指為違法。綜上所述，本件上訴意旨所指
，與法律規定得為第三審上訴理由之情形不相適合，其關於強盜
罪部分之上訴違背法律上之程式，應予駁回。原判決認上訴人牽
連犯刑法第三百三十九條之二第一項之利用自動付款設備詐欺罪
部分，核屬刑事訴訟法第三百七十六條第一款所列不得上訴於第
三審法院之案件，牽連之強盜重罪部分，上訴人之上訴既不合法
，無從為實體上審理，利用自動付款設備詐欺輕罪部分，自亦無
從適用審判不可分原則，併同為實體上審判，亦應從程序上駁回
。
據上論結，應依刑事訴訟法第三百九十五條前段，判決如主文。
中　　華　　民　　國　九十四　年　十二　　月　　一　　日
                      最高法院刑事第十二庭
                          審判長法官  謝　俊　雄
                                法官  陳　世　雄
                                法官  蘇　振　堂
                                法官  吳　信　銘
                                法官  徐　文　亮
      本件正本證明與原本無異
                                      書  記  官
中　　華　　民　　國　九十四　年　十二　　月　　六　　日
                                                 Ｒ
